臺灣高等法院刑事判決
109年度上訴字第1468號
上  訴  人  
即  被  告  陳居弘




選任辯護人  許華雄律師（法扶律師）
上列上訴人因違反毒品危害防制條例案件，不服臺灣新北地方法
院108年度訴字第811號，中華民國109年3月10日第一審判決（起
訴案號：臺灣新北地方檢察署108年度偵字第8045號、毒偵字第2
561號），提起上訴，本院判決如下：
    主  文
上訴駁回。
    事  實
一、陳居弘明知甲基安非他命係毒品危害防制條例第2條第2項第
    2款規定之第二級毒品，依法不得販賣及持有，竟意圖營利
    ，基於販賣第二級毒品之犯意，分別與江俊雄、吳嘉檳及賴
    裕景聯絡後，旋於如附表一所示時、地，以如附表一所示價
    格，販賣如附表一所示數量之甲基安非他命予江俊雄、吳嘉
    檳及賴裕景共7次。
二、案經臺灣新北地方檢察署檢察官指揮新北市政府警察局刑事
    警察大隊偵查起訴。　　
    理  由
壹、本院審理範圍：
    上訴人即被告（下稱被告）陳居弘提起上訴後，嗣就其被訴
    施用第二級毒品部分（即原審判決事實欄二）具狀撤回上訴
    （見本院卷第163頁），而檢察官就原審判決並未上訴，故
    原審判決關於被告施用第二級毒品部分，即已確定，是本院
    審理範圍僅限於原審判決關於被告販賣第二級毒品部分（共
    7罪），合先敘明。
貳、證據能力部分：
    按被告以外之人於審判外之陳述，雖不符刑事訴訟法第159
    條之1至第159條之4之規定，而經當事人於審判程序同意作
    為證據，法院審酌該言詞陳述或書面陳述作成時之情況，認
    為適當者，亦得為證據。又當事人、代理人或辯護人於法院
    調查證據時，知有第159條第1項不得為證據之情形，而未於
    言詞辯論終結前聲明異議者，視為有前項之同意，同法第15
    9條之5亦有明定。查本件檢察官、被告及辯護人就本判決下
    列所引被告以外之人於審判外陳述之證據能力均不予爭執，
    迄至言詞辯論終結，亦未對該等證據之證據能力聲明異議，
    本院審酌該些供述證據作成時，核無違法取證或其他瑕疵，
    認為以之作為本案之證據屬適當，自有證據能力。其餘資以
    認定被告犯罪事實之非供述證據，均查無違反法定程序取得
    之情形，依刑事訴訟法第158條之4反面規定，亦具證據能力
    。
參、實體部分：
一、認定事實所憑之證據及理由：
　㈠上開事實，業據被告於偵訊、原審及本院審理時，均坦承不
    諱（見偵字第8045號卷㈡第259至261、299頁，原審卷第315
    、316頁、本院卷第72、156、196、202頁），核與證人即購
    毒者江俊雄、吳嘉檳於警詢及偵訊時、證人即購毒者賴裕景
    於偵訊時之證詞（見偵字第8045號卷㈠第73至77、118至123
    頁，偵字第8045號卷㈡第161至165、213至215、245至247頁
    ），情節相符，並有如附表一所示通訊監察譯文（所在卷頁
    如附表一所示）、原審法院108年度聲搜字第340號搜索票、
    搜索扣押筆錄、扣押物品目錄表、如附表二編號1至3所示扣
    案物照片、原審法院107年度聲監字第1037號、聲監續字第1
    274、第1426號通訊監察書在卷可稽（見偵字第8045號卷㈠第
    133、135至138、147至149、161、162、167至170頁），暨
    如附表二編號2至3所示物品扣案可資佐證，足認被告前揭任
    意性之自白與事實相符，堪以採信。
　㈡按販賣毒品係違法行為，非可公然為之，有獨特販售通路及
    管道，並無公定價格，容易增減分裝重量，且每次買賣之價
    格、數量，當各有差異，或隨供需雙方資力、關係深淺、需
    求量、貨源充裕與否、對行情之認知、販賣者對資金之需求
    程度，及政府查緝鬆嚴之態度，為各種不同之風險評估，而
    為機動性之調整，故其價格標準，自非一成不變，販賣者從
    各種價差或量差或純度差牟利之方式，亦有差異，但其意圖
    營利之非法販賣行為目的則同一。況毒品價格非低、取得不
    易，毒品非法交易，向為政府查禁森嚴且重罰不寬貸，被告
    與江俊雄等3人，非親故至交，苟非有利可圖，殊無甘冒遭
    查獲重罰之高度風險，而平白親送交付毒品之理。又被告於
    偵訊時已自承其販賣新臺幣（下同）1,500元、2,000元的甲
    基安非他命，各可賺得500元、1,000元，本案因販毒予江俊
    雄、吳嘉檳，其各賺得1,000元、2,000元（見偵字第8045號
    卷㈡第187、260頁），益證被告確有販賣第二級毒品藉此牟
    利之意圖及犯行甚明。　
　㈢綜上，本案事證明確，被告之犯行均堪認定，應依法論科。
二、論罪：
　㈠按甲基安非他命係毒品危害防制條例第2條第2項第2款明定之
    第二級毒品，依法不得販賣、持有。是核被告就上開事實所
    為，均係犯毒品危害防制條例第4條第2項之販賣第二級毒品
    罪。被告意圖販賣而持有第二級毒品之低度行為，為其販賣
    之高度行為所吸收，均不另論罪。被告所犯上開7罪之間，
    犯意各別，行為互殊，應分論併罰。　　
　㈡累犯是否加重其刑之說明：
　⒈查被告於103年至104年間因施用毒品案件，經原審法院以103
    年度審簡字第1760號判處有期徒刑6月、104年度審易字第21
    98號判處有期徒刑7月、臺灣桃園地方法院以104年度審易字
    第1320號判處有期徒刑8月，上開各案件復經原審法院以104
    年度聲字第5644號裁定應執行有期徒刑1年3月，均確定在案
    ；又於104年間因施用毒品案件，經原審法院以104年度審簡
    字第1051號判處有期徒刑6月、104年度審簡字第1612號判處
    有期徒刑6月，上開各案件再經原審法院以105年度聲字第34
    9號裁定應執行有期徒刑10月，亦均確定在案。前揭應執行
    刑經接續執行，於106年3月20日假釋出監，嗣於同年6月30
    日假釋期滿未經撤銷，未執行之刑視為執行完畢，此有本院
    被告前案紀錄表在卷可查，其於有期徒刑執行完畢後5年以
    內，故意再犯本案有期徒刑以上之各罪，均為累犯。　　
  ⒉依108年2月22日公布之司法院釋字第775號意旨：刑法第47條
    第1項之累犯規定，不分情節一律加重最低本刑，不符憲法
    罪刑相當原則，牴觸憲法第23條之比例原則，有關機關應自
    解釋公布日起2年內修正之，於修正前，法院就該個案應依
    解釋意旨，裁量是否加重最低本刑等語。亦即在現行刑法第
    47條第1項累犯規定修正之前，法院仍得斟酌個案情形，裁
    量是否加重最低本刑，並未完全排除累犯規定之適用。本院
    審酌被告前已有多次施用毒品犯行，深知毒品對施用者健康
    之戕害及國家對於杜絕毒品犯罪之禁令，其因施用毒品案件
    ，甫於106年3月間假釋出監，於同年6月間假釋期滿執行完
    畢，竟仍未生警惕作用，進而為本件販賣第二級毒品犯行，
    足見前罪之徒刑執行成效不彰，其對刑罰之反應力顯然薄弱
    ，自我控制力及守法意識不佳，有加重其刑之必要（法定刑
    為無期徒刑部分，依刑法第65條第1項規定不得加重）。　
　㈢關於毒品危害防制條例第17條第2項之審酌：
　　按犯毒品危害防制條例第4條至第8條之罪於偵查及審判中均
    自白者，減輕其刑，毒品危害防制條例第17條第2項定有明
    文。所謂偵查及審判中均自白，祇須被告於偵查、審判中均
    曾經自白，即得認有該條項之適用。查被告所犯上開7次販
    賣第二級毒品犯行，其於檢察官偵訊、原審及本院審理時均
    坦承犯行，均應依毒品危害防制條例第17條第2項之規定，
    予以減輕其刑，並依刑法第71條第1項規定先加後減之。
　㈣關於毒品危害防制條例第17條第1項之審酌：
　　按毒品危害防制條例第17條第1項規定，犯該條例第4條至第
    8條、第10條或第11條之罪，供出毒品來源，因而查獲其他
    正犯或共犯者，減輕或免除其刑。所稱「供出毒品來源，因
    而查獲其他正犯或共犯者」，係指被告供出毒品來源之有關
    資料，諸如正犯或共犯之姓名、年籍、住居所或其他足資辨
    別之特徵等，使調查或偵查犯罪之公務員因而對之發動調查
    或偵查並查獲者而言。又所謂「供出毒品來源」，當係指犯
    該條例所定上開各罪之人，供出其所犯上開各罪該次犯行之
    毒品來源而言。亦即被告之「供出毒品來源」，與調查或偵
    查犯罪之公務員對之發動調查或偵查並進而查獲之間，須有
    先後且具有相當因果關係者，始克相當，非謂被告一有「自
    白」，供述毒品之來源，即應依上開規定予以減輕或免除其
    刑（最高法院108年度台上字第1259號判決意旨參照）。
　　被告於警詢、偵訊及原審準備程序時，固供稱本案販毒來源
    為許玉君（綽號：小君）、吳聖修及王韓傳等語（見偵字第
    8045號卷㈠第43頁，偵字第8045號卷㈡第187頁，原審卷第106
    頁）。惟查，經原審向臺北市政府警察局刑事警察大隊函詢
    後，臺北市政府警察局刑事警察大隊函覆稱：綽號「小君」
    之上手未有具體年籍資料，偵查未果等語，有臺北市政府警
    察局刑事警察大隊108年9月24日北市刑大三字第1083015022
    號函在卷可稽（見原審卷第86頁）；另關於被告指稱毒品上
    游係吳聖修，臺北市政府警察局刑事警察大隊業於108年3月
    25日依據被告警詢筆錄向原審聲請搜索票，前往吳聖修位在
    新北市○○區○○路000巷00號5樓執行搜索，惟當時吳聖修已搬
    離該址，復經該大隊調閱被告所指稱其持用之行動電話及名
    下所申請之門號等相關資料，報請臺灣新北地方檢察署向原
    審聲請通訊監察，遭原審以無事實足認有通訊保障監察法第
    5條及第6條之罪嫌予以駁回，致無法掌握吳聖修之行蹤及蒐
    集證據，亦有臺北市政府警察局刑事警察大隊108年11月13
    日北市警刑三字第1083018269號函在卷為據（見原審卷第11
    8頁）；又王韓傳涉嫌販賣毒品案件業經臺灣新北地方檢察
    署檢察官以108年度偵字第26011號為不起訴處分確定等節，
    有王韓傳之本院被告前案紀錄表及不起訴處分書存卷可考（
    見原審卷第135、213至215頁）。顯見警方或檢察官並未因
    被告上開供稱而查獲其所犯販賣第二級毒品罪之毒品來源等
    情，可堪認定，是就其所犯販賣第二級毒品犯行，尚無適用
    毒品危害防制條例第17條第1項規定之餘地。
　㈤關於刑法第59條規定之審酌：
　　被告之辯護人另為其主張稱：被告並無販賣毒品之前科，且
    本案販賣毒品之數量甚微，所得亦僅1萬3千元，顯屬情輕法
    重，應依刑法第59條規定減輕其刑等語（見本院卷第203頁
    ）。
　　惟按刑法第59條規定之酌量減輕其刑，必須犯罪另有特殊之
    原因與環境，在客觀上足以引起一般同情，認為即使予以宣
    告法定最低度刑，猶嫌過重者，始有其適用。此所謂法定最
    低度刑，固包括法定最低本刑；惟遇有其他法定減輕之事由
    者，則應係指適用其他法定減輕事由減輕其刑後之最低度刑
    而言。倘被告別有法定減輕事由者，應先適用法定減輕事由
    減輕其刑後，猶認其犯罪之情狀顯可憫恕，即使科以該減輕
    後之最低度刑仍嫌過重者，始得適用刑法第59條規定酌量減
    輕其刑（最高法院100年度台上字第744號判決意旨參照）。
　　查毒品之危害，除戕害施用者之身心健康外，復因毒品施用
    者為取得購買毒品所需之金錢，亦衍生家庭、社會治安問題
    ，本件被告販賣第二級毒品之犯行，對於毒品施用者提供來
    源，其行為對於他人身心健康及社會秩序實已造成潛在之危
    險，影響非微，而被告販賣第二級毒品之犯行，有累犯之加
    重刑度事由（無期徒刑部分不得加重），再依毒品危害防制
    條例第17條第2項規定之減輕其刑，其最低刑度已減輕甚多
    ，足使之為適當刑罰制裁，而被告自身染有毒癮惡習，曾經
    觀察勒戒、法院判處罪刑並執行完畢，深知毒品殘害身心匪
    淺，施用者更有身陷囹圄之虞，其正值青壯，復無殘疾，竟
    以販毒賺取所需，於107年9、10月間內為高達7次之犯行，
    綜觀被告之犯罪情狀，在客觀上顯然未足以引起一般同情，
    難認有何情堪憫恕之情事，是辯護人主張再依刑法第59條規
    定酌減其刑云云，難認可採。
三、駁回上訴之理由：　　
　㈠原審審理結果，認被告所犯罪證明確，因而適用毒品危害防
    制條例第4條第2項、第17條第2項、第19條第1項，刑法第11
    條、第47條第1項、第51條第5款、第38條之1第1項前段、第
    3項等規定，並說明審酌被告明知甲基安非他命為足以導致
    精神障礙並造成生命危險之成癮性毒品，竟以販賣之方式流
    毒予他人，伺機販賣獲利，其所為非但增加毒品在社會流通
    之危險性，並對國民健康及社會秩序均已造成具體危害，復
    其於警詢中否認犯行，迄於偵訊、原審及本院審理時始坦認
    犯行，衡酌其於原審羈押訊問程序時供明其先前不承認販賣
    ，是想說能不能弄不成立，想一想既然有監聽譯文，所以乾
    脆就承認（見偵字第8045號卷㈡第202頁），可見其仍抱有僥
    倖心態，係因本案證據充足，自認無法規避罪責，始自白犯
    行，犯後態度難謂良好，再其每次販賣毒品之重量不多、每
    次販毒實際所得亦非高；暨被告自陳之擔任行李箱外務員之
    經濟狀況（見原審卷第317頁）等一切情狀，分別量處有期
    徒刑3年8月、3年8月、3年8月、3年8月、3年8月、3年10月
    、3年8月，並均屬販賣毒品犯罪，且行為態樣相仿，動機及
    手段相近，所侵害者復均非具有不可替代性、不可回復性之
    個人法益，責任非難重複之程度較高，參酌被告本案販毒次
    數為7次、販毒實際所得共13,400元（1,800元＋2,000元＋1,0
    00元＋1,000元＋1,800元＋3,800元＋2,000元＝13,400元），獲
    有一定程度之不法利益。爰為整體之非難評價後，依刑法第
    51條第5款規定，諭知應執行有期徒刑7年6月。復就沒收部
    分說明：
  ⒈犯罪物品沒收部分：
  ⑴扣案之如附表二編號2、3所示物品，均係供被告用來分裝欲
    販售之毒品，業經被告於原審準備程序時陳述在卷（見原審
    卷第105頁），另案（原審法院108年度訴字第393號）扣案
    之手機（內含行動電話門號0000000000號SIM卡1張）1支，
    則為供被告與如附表一所示購毒者聯繫本案販毒事宜所用之
    物，此有如附表一所示通訊監察譯文在卷可憑，是上開物品
    均屬供被告犯販賣第二級毒品罪所用之物，又查無刑法第38
    條之2第2項過苛調節條款所定之情形，是不問屬於犯罪行為
    人與否，均應依毒品危害防制條例第19條第1項規定，於所
    犯各罪之主文項下宣告沒收。
  ⑵被告於原審準備程序時固供稱扣案之如附表二編號1所示平板
    電腦（內含行動電話門號0000000000號SIM卡1張）為聯繫販
    毒之用，惟依如附表一所示通訊監察譯文可知，被告用以與
    如附表一所示購毒者聯繫之行動電話門號為000000000號，
    而非行動電話門號0000000000號，是如附表二編號1所示平
    板電腦應與被告本案販毒犯行無關，復卷內亦無證據可證明
    與被告本案施用毒品犯行相關；又依卷內證據所示，如附表
    二編號5所示物品與被告本案販毒犯行無關聯，準此，扣案
    之如附表二編號1所示平板電腦、如附表二編號5所示物品均
    不於本案宣告沒收，併此指明。
  ⒉犯罪所得沒收部分：
    被告因事實欄一所示販賣第二級毒品犯行而實際獲有犯罪所
    得，金額詳如附表一所示，業據被告於原審準備程序程序時
    坦認在卷（見原審卷第105頁），又查無刑法第38條之2第2
    項過苛調節條款所定之情形，自應依刑法第38條之1第1項前
    段、第3項規定，分別於各罪之主文項下宣告沒收，於全部
    或一部不能沒收或不宜執行沒收時，追徵其價額。
　㈡經核原判決認事用法，洵無違誤，量刑亦屬妥適。被告上訴
    意旨略以：原審量刑過重，請求從輕量刑云云；被告之辯護
    人則為其辯護稱：原判決量刑有罪刑不相當之違誤，請審酌
    刑法第57條、第59條規定，再予減輕等語。然查，本件被告
    所為販賣第二級毒品犯行，並無法重情輕之情形可言，自無
    適用刑法第59條規定之餘地，業經本院說明如前。又按刑事
    審判旨在實現刑罰權分配正義，故法院對有罪被告科刑，應
    符合罪刑相當原則，使輕重得宜，罰當其罪，以契合社會法
    律感情，此所以刑法第57條明定科刑時應審酌一切情狀，尤
    應注意該條所列10款事項以為科刑輕重之標準，俾使法院就
    個案量刑，能斟酌至當。「量刑輕重係屬事實審法院得依職
    權自由裁量事項，苟已斟酌刑法第57條各款所列情狀而未逾
    越法定刑度，不得遽指為違法」（最高法院98年台上字5002
    號判決意旨參照）。本件原審判決已以被告之責任為基礎，
    說明其所犯7罪均適用累犯加重其刑之規定，另敘明法定刑
    為無期徒刑部分不得加重，並適用毒品危害防制條例第17條
    第2項規定，分別減輕其刑，再詳予審酌刑法第57條各款所
    列情形，為科刑輕重標準之綜合考量，在法定刑度內，斟酌
    科刑，尚無偏執一端，致明顯失出失入，客觀上不生量刑裁
    量權濫用或違反比例原則、罪刑均衡原則之情形，原審所定
    應執行刑之刑度亦合於內、外部界限，與罪刑相當原則無悖
    ，核無不合，自無違法之可言。是被告上訴請求再予輕判云
    云，亦難認有據。
　㈢綜上，本件被告上訴所執各詞，均難認可採，其上訴為無理
    由，應予駁回。　　
據上論斷，應依刑事訴訟法第368 條，判決如主文。
本案經檢察官陳詩詩提起公訴，檢察官陳昱旗到庭執行職務。
中　　華　　民　　國　　109 　年　　7 　　月　 　2　　日
                  刑事第二十三庭審判長法　官  李釱任
                                      法　官  梁耀鑌
                                      法　官  連育群
以上正本證明與原本無異。
如不服本判決，應於收受送達後20日內向本院提出上訴書狀，其
未敘述上訴之理由者並得於提起上訴後20日內向本院補提理由書
（均須按他造當事人之人數附繕本）「切勿逕送上級法院」。
                                      書記官  廖紫喬
中　　華　　民　　國　　109 　年　　7 　　月　　2 　　日
附錄：本案論罪科刑法條全文
毒品危害防制條例第4條
製造、運輸、販賣第一級毒品者，處死刑或無期徒刑；處無期徒
刑者，得併科新臺幣2千萬元以下罰金。
製造、運輸、販賣第二級毒品者，處無期徒刑或7年以上有期徒
刑，得併科新臺幣1千萬元以下罰金。
製造、運輸、販賣第三級毒品者，處7年以上有期徒刑，得併科
新臺幣7百萬元以下罰金。
製造、運輸、販賣第四級毒品者，處5年以上12年以下有期徒刑
，得併科新臺幣3百萬元以下罰金。
製造、運輸、販賣專供製造或施用毒品之器具者，處1年以上7年
以下有期徒刑，得併科新臺幣1百萬元以下罰金。
前五項之未遂犯罰之。

【附表一】
編號 販賣毒品交易時間（年月日時） 交易地點 交易方式（貨幣種類：新臺幣） 購毒者 販毒所得（貨幣：新臺幣） 通訊監察譯文所在卷頁 原審判決主文 備  註 1 107年9月6日18時21分後某時許 新北市○○區○○路000號「肯德基餐廳」蘆洲三民店前 被告與江俊雄聯繫販賣甲基安非他命事宜後，於左列時、地交付甲基安非他命0.5公克予江俊雄，並收取1,800元之價金。 江俊雄 1,800元 臺灣新北地方檢察署108年度偵字第8045號卷㈠第85頁 陳居弘犯販賣第二級毒品罪，累犯，處有期徒刑3年8月，如附表二編號2至3所示之物、另案查扣之手機1支（內含行動電話門號0000000000號SIM卡1張）均沒收，販賣毒品所得新臺幣1,800元沒收，於全部或一部不能沒收或不宜執行沒收時，追徵其價額。 起訴書附表編號2 2 107年9月7日1時38分許後某時許 新北市○○區○○路0段000巷0號樓下 被告與吳嘉檳聯絡販賣甲基安非他命事宜後，於左列時、地交付甲基安非他命1公克予吳嘉檳，並收取2,000元之價金。 吳嘉檳 2,000元 同上卷第125頁 陳居弘犯販賣第二級毒品罪，累犯，處有期徒刑3年8月，如附表二編號2至3所示之物、另案查扣之手機1支（內含行動電話門號0000000000號SIM卡1張）均沒收，販賣毒品所得新臺幣2,000元沒收，於全部或一部不能沒收或不宜執行沒收時，追徵其價額。 起訴書附表編號4 3 107年9月13日12時44分許後某時許 新北市蘆洲區三民路之被告住處樓下 被告與賴裕景聯絡販賣甲基安非他命事宜後，於左列時、地交付甲基安非他命1公克予賴裕景，並收取1,000元之價金。 賴裕景 1,000元 同上卷第31頁 陳居弘犯販賣第二級毒品罪，累犯，處有期徒刑3年8月，如附表二編號2至3所示之物、另案查扣之手機1支（內含行動電話門號0000000000號SIM卡1張）均沒收，販賣毒品所得新臺幣1,000元沒收，於全部或一部不能沒收或不宜執行沒收時，追徵其價額。 起訴書附表編號1 4 107年9月20日17時35分許後某時許 新北市○○區○○路0段000巷0號樓下 被告與吳嘉檳聯絡販賣甲基安非他命事宜後，於左列時、地交付甲基安非他命0.5公克予吳嘉檳，並收取1,000元之價金。 吳嘉檳 1,000元 同上卷第125 、126頁 陳居弘犯販賣第二級毒品罪，累犯，處有期徒刑3年8月，如附表二編號2至3所示之物、另案查扣之手機1支（內含行動電話門號0000000000號SIM卡1張）均沒收，販賣毒品所得新臺幣1,000元沒收，於全部或一部不能沒收或不宜執行沒收時，追徵其價額。 起訴書附表編號5 5 107年10月5日18時43分許後某時許 新北市○○區○○路000號「肯德基餐廳」蘆洲三民店前 被告與江俊雄聯繫販賣甲基安非他命事宜後，於左列時、地交付甲基安非他命0.5公克予江俊雄，並收取1,800元之價金。 江俊雄 1,800元 同上卷第83頁 陳居弘犯販賣第二級毒品罪，累犯，處有期徒刑3年8月，如附表二編號2至3所示之物、另案查扣之手機1支（內含行動電話門號0000000000號SIM卡1張）均沒收，販賣毒品所得新臺幣1,800元沒收，於全部或一部不能沒收或不宜執行沒收時，追徵其價額。 起訴書附表編號3 6 107年10月18日6時30分許後某時許 新北市○○區○○路0段000巷0號樓下 被告與吳嘉檳聯絡販賣甲基安非他命事宜後，於左列時、地交付甲基安非他命2公克予吳嘉檳，並收取3,800元之價金。 吳嘉檳 3,800元 同上卷第126 、127頁 陳居弘犯販賣第二級毒品罪，累犯，處有期徒刑3年10月，如附表二編號2至3所示之物、另案查扣之手機1支（內含行動電話門號0000000000號SIM卡1張）均沒收，販賣毒品所得新臺幣3,800元沒收，於全部或一部不能沒收或不宜執行沒收時，追徵其價額。 起訴書附表編號6 7 107年10月26日16時22分許後某時許 新北市○○區○○路0段000巷0號樓下 被告與吳嘉檳聯絡販賣甲基安非他命事宜後，於左列時、地交付甲基安非他命1公克予吳嘉檳，並收取2,000元之價金。 吳嘉檳 2,000元 同上卷第127頁 陳居弘犯販賣第二級毒品罪，累犯，處有期徒刑3年8月，如附表二編號2至3所示之物、另案查扣之手機1支（內含行動電話門號0000000000號SIM卡1張）均沒收，販賣毒品所得新臺幣2,000元沒收，於全部或一部不能沒收或不宜執行沒收時，追徵其價額。 起訴書附表編號7 

【附表二】
編號 扣案物名稱及數量 保管機關及字號 1 平板電腦1支（廠牌：SAM SUNG，內含行動電話門號0000000000號SIM卡1張） 無 2 分裝袋1批 無 3 電子磅秤1臺 無 4 玻璃球吸食器2組 無 5 注射針筒1支 無